【裁判字號】    99,易,2409
【裁判日期】    990920
【裁判案由】    毒品危害防制條例
【裁判全文】
臺灣板橋地方法院刑事判決              99年度易字第2409號
公  訴  人  臺灣板橋地方法院檢察署檢察官
被      告  甲○○
上列被告因違反毒品危害防制條例案件，經檢察官提起公訴（99
年度毒偵字第4603號)，被告於本院準備程序中就被訴事實為有
罪之陳述，經本院合議庭裁定由受命法官獨任進行簡式審判程序
，判決如下：
    主  文
甲○○施用第二級毒品，累犯，處有期徒刑陸月，如易科罰金，
以新臺幣壹仟元折算壹日。扣案之第二級毒品甲基安非他命壹包
( 驗餘淨重零點零貳肆捌公克) 沒收銷燬；扣案之甲基安非他命
吸食器壹組、分裝袋拾包、電子磅秤壹臺、分裝杓肆支、鼻管
貳支，及包裝上開甲基安非他命之外包裝袋壹只均沒收。
    事  實
一、甲○○前因施用毒品案件，經本院以95年度毒聲字第2166號
    裁定送觀察、勒戒後，認無繼續施用毒品傾向，於民國96年
    3月21日執行完畢釋放出所，並由臺灣板橋地方法院檢察署
    檢察官以96年度毒偵緝字第56號為不起訴處分確定；復因詐
    欺案件，經本院以97年度簡字第1471號判處有期徒刑6月確
    定；再因施用毒品案件，經本院以97年度簡字第6226號判處
    有期徒刑3月、3月，應執行有期徒刑4月確定；又因施用毒
    品案件，經本院以97年度簡字第2656號判處有期徒刑3月確
    定，上揭各罪，再經本院以98年度聲字第123號裁定應執行
    有期徒刑1年確定；又因施用毒品案件，經本院以97年度簡
    字第5821、7002號分別判處有期徒刑4月、4月確定，再經本
    院以98年度聲字第4035號裁定應執行有期徒刑6月確定，並
    接續前揭案件執行，於98年10月27日 (起訴書誤載為19日)
    縮短刑期假釋出監，所餘刑期付保護管束，於98年11月23日
    保護管束期滿未經撤銷假釋，以執行完畢論。詎其仍不知悔
    改，於前揭觀察、勒戒執行完畢釋放後5 年內，復基於施用
    第二級毒品甲基安非他命之犯意，於99年5 月26日19時30分
    許，在臺北縣新莊市○○街395 巷24號2 樓住處，以將甲基
    安非他命置於吸食器內燒烤之方式施用甲基安非他命一次。
    嗣於同日19時40分許，為警持搜索票於上揭地點當場查獲甲
    ○○、洪俊逸、黃志鵬（皆由檢察官另案偵辦），並扣得甲
    基安非他命1 包（實稱毛重0.2250公克，淨重0.0250公克，
    取樣0.0002公克鑑定用罄，餘重0.0248公克）、甲基安非他
    命吸食器1 組、分裝袋13包、電子磅秤1 臺、分裝杓4 支、
    鼻管2 支、手機3 支(NOKIA、三星、LG廠牌各1 支) 等物，
    另採集甲○○尿液送鑑定，鑑定結果呈甲基安非他命類陽性
    反應，始悉上情。
二、案經臺北市政府警察局中山分局報告臺灣板橋地方法院檢察
    署檢察官偵查後提起公訴。
    理  由
一、程序方面：按除被告所犯為死刑、無期徒刑、最輕本刑為3
    年以上有期徒刑之罪或高等法院管轄第一審案件者外，於第
    一次審判期日前之準備程序進行中，被告先就被訴事實為有
    罪之陳述時，審判長得告知被告簡式審判程序之旨，並聽取
    當事人、代理人、辯護人及輔佐人之意見後，裁定進行簡式
    審判程序，刑事訴訟法第273 條之1 第1 項定有明文。經核
    ，本件被告甲○○所犯係死刑、無期徒刑、最輕本刑為3年
    以上有期徒刑以外之罪，其於準備程序中就被訴事實為有罪
    之陳述，經法官告知簡式審判程序之旨，並聽取公訴人、被
    告之意見後，本院爰依首揭規定，合議裁定由受命法官獨任
    進行簡式審判程序，合先敘明。
二、上揭事實，業據被告於警詢、偵查、本院準備程序及審理時
    坦承不諱，並有臺灣尖端先進生技醫藥股份有限公司99 年6
    月7 日濫用藥物檢驗報告、臺北市政府警察局偵辦毒品案件
    尿液檢體委驗單各1 份在卷可憑。又被告為警查獲時所扣得
    之白色透明結晶1 包經送鑑定，確含第二級毒品甲基安非他
    命成分（實稱毛重0.2250公克，淨重0.0250公克，取樣
    0.0002公克鑑定用罄，餘重0.0248公克），亦有交通部民用
    航空局航空醫務中心99年6 月9 日航藥鑑字第0993761 號毒
    品鑑定書、臺北市政府警察局中山分局搜索扣押筆錄、扣押
    物品目錄表各1 份在卷足佐，此外，並有甲基安非他命吸食
    器1 組、分裝袋13包、電子磅秤1 臺、分裝杓4 支、鼻管2
    支扣案可憑，因認被告之自白與事實相符，堪予採信。又被
    告前因施用毒品案件，經本院以95年度毒聲字第2166號裁定
    送觀察、勒戒後，認無繼續施用毒品傾向，於96年3 月21日
    執行完畢釋放出所，並由臺灣板橋地方法院檢察署檢察官以
    96年度毒偵緝字第56號為不起訴處分確定等情，有臺灣高等
    法院被告前案紀錄表附卷可憑，被告既於觀察、勒戒釋放後
    ，5 年內再犯本件施用毒品罪，依毒品危害防制條例第23條
    第2 項之規定，即應依法予以訴追處罰。本件罪證明確，被
    告犯行洵堪認定，應予依法論科。
三、查甲基安非他命係毒品危害防制條例第2 條第2 項第2 款所
    規定之第二級毒品，故核被告所為，係犯該條例第10條第2
    項之施用第二級毒品罪，其施用前持有甲基安非他命之低度
    行為，應為施用之高度行為所吸收，不另論罪。又被告前有
    如犯罪事實欄所載之論罪科刑執行情形，有臺灣高等法院被
    告前案紀錄表附卷可憑，其於受徒刑執行完畢後5 年內，故
    意再犯本件有期徒刑以上之罪，為累犯，應依刑法第47條第
    1 項加重其刑。爰審酌被告前經觀察、勒戒及法院論罪科刑
    後，仍不知戒斷其施用毒品之惡習，惟其犯後坦承其過，態
    度良好，核施用毒品屬於自殘行為，犯罪手段尚屬輕微，及
    其犯罪動機、目的、生活狀況、智識程度、所生危害等一切
    情狀，量處如主文所示之刑，並諭知易科罰金之折算標準，
    以資懲儆。
四、扣案之甲基安非他命1包 (驗餘淨重0.0248公克)，不問屬於
    犯人與否，應依毒品危害防制條例第18條第1項前段規定，
    沒收銷燬。至扣案之甲基安非他命吸食器1 組、分裝袋13包
    、電子磅秤1 臺、分裝杓4 支、鼻管2 支、包裝上開甲基安
    非他命之外包裝袋1 只，係被告所有供其犯本案施用毒品罪
    所用及預備之物，業據其供承在卷，爰均依刑法第38條第1
    項第2 款之規定宣告沒收之。至扣案之NOKIA 手機1 支係被
    告所有，三星手機1 支係同時被查獲之洪俊逸所有，LG手機
    1 支係他人向被告購買安非他命之抵押物等情，亦據被告及
    同案被查獲之證人洪俊逸供承、證述在卷，核該等物品皆與
    本案被告所犯施用第二級毒品犯行無涉，爰不予宣告沒收，
    附此敘明。
據上論斷，應依刑事訴訟法第273 條之1 第1 項、第299 條第1
項前段，毒品危害防制條例第10條第2 項、第18條第1 項前段，
刑法第11條前段、第41條第1 項前段、第47條第1 項、第38條第
1項 第2 款，判決如主文。
本案經檢察官洪國朝到庭執行職務。
中    華    民    國    99    年    9     月    20    日
                  刑事第十三庭   法  官   陳昭筠
以上正本證明與原本無異。
如不服本判決應於送達後10日內向本院提出上訴狀。
                                 書記官   黃文儀
中    華    民    國    99    年    9     月    21    日
附錄本案論罪科刑法條全文
毒品危害防制條例第10條
施用第一級毒品者，處 6 月以上 5 年以下有期徒刑。
施用第二級毒品者，處 3 年以下有期徒刑。

司法院資訊處製作；財團法人民間司法改革基金會備份。
